【裁判字號】    92,交簡上,29
【裁判日期】    920730
【裁判案由】    公共危險
【裁判全文】
臺灣士林地方法院刑事判決                        九十二年度交簡上字第二九號
    上  訴  人
    即被    告  甲○○
右列上訴人即被告因公共危險案件，經本院士林簡易庭於民國九十二年四月十日以九
十二年度士交簡字第六二三號判決（聲請簡易判決案號：臺灣士林地方法院檢察署九
十二年度偵字第一六六四號），上訴人不服上開判決提起上訴，本院管轄之第二審法
院判決如左：
    主  文
上訴駁回。
    事實及理由
一、本案經本院審理結果，認第一審以被告犯刑法第一百八十五條之三之罪，判處拘
    役二十五日，並諭知易科罰金之折算標準，其認事、用法及量刑均無不當，應予
    維持，並引用第一審判決書記載之事實、證據。
二、上訴人即被告甲○○之上訴意旨稱：其於民國九十一年十二月二十三日凌晨，在
    台北市○○區○○街四十九巷二十八前，並未騎乘車號ＤＪＬ─四三○號輕型機
    車，係徒步在尋找車位，證人乙○○可能看錯人；且警員丙○○到場時其機車之
    行李箱打開，並未騎車等語。
三、經查：
（一）被告於九十一年十二月二十三日凌晨二時六分許為警測其吐氣後所含酒精濃度
      前曾經飲酒，業據被告坦白承認；而所測得之酒精濃度為每公升○．八七毫克
      ，亦有呼氣酒精濃度測試紀錄一紙附卷可稽。
（二）被告雖辯稱其當時在尋找車位，並未騎車等語。惟證人乙○○於本院調查時證
      稱：「（九十一年十二月二十三日凌晨案發時有無報警？）有，因為我看到巷
      子口（甘州街四二巷）有一台機車斜靠在一台『發財車』車身上。因我當時開
      車剛好回家，後來我要轉向時看到有一個人戴安全帽，穿著一件很厚的外套，
      沿路對帶整排停放的車子朝向輪胎刺下去的動作」、「（報警之後呢？）我以
      手機報警，被告也有看到我，他跑去騎我剛才說的那一台機車，往涼州街的方
      向跑，因為還沒看到警察來我開車追。後來警察來了，我車還跟在他機車後」
      、「（你於何時離開現場？）警察看過現場，叫被告將座墊掀開，我才離開」
      、「（你尾隨被告的行徑如何？）甘州街左轉上涼州街到保安街四九巷口又右
      轉，正好是往派出所的方向，後來又轉向甘州街的五二巷」、「（查獲的地點
      在何處？）在保安街，被告繞了兩圈才被警察攔下來」等語（見本院九十二年
      六月五日訊問筆錄）。證人乙○○明確證稱被告有騎乘機車，且對其行車路徑
      為詳細之說明；參以證人乙○○與被告素昧平生，亦無為偽證之動機，其證詞
      應可採信。
（三）證人即查獲警員丙○○證稱：「（本件是你到現場處理的嗎？）我們接到報案
      電話，去尋找可疑的人，後來於保安街四九巷二八號攔下被告，當時他戴安全
      帽在騎機車，而且是逆向行駛」、「（查獲時，被告有無爭執說他沒騎機車？
      ）他說我沒騎機車在找車位」、「（被告當時鑰匙有在機車上嗎？）有，後來
      他自己拔起來了」、「（之前有看到他騎車嗎？）有三個警員去找他，第一次
      看到他是在甘州街時，他看到我之後就回轉往涼州街方向。第二次是在保安街
      四九巷，就在那邊攔下他」、「（攔停時有無看到乙○○？）有，他開一部自
      小貨車跟在被告後面」等語（見本院九十二年六月五日訊問筆錄）。證人丙○
      ○亦明確證稱被告有騎乘機車，且核與證人乙○○所述相符，故其證詞亦可採
      信。
（四）此外，被告於警查獲時，駕車有蛇行，車身搖擺不定，轉彎半徑過大或過小等
      駕駛操控力欠佳情形；車輛行徑偏離常軌，時而加速，時而突停，顯無法正常
      操控等情，業據證人丙○○記載於測試觀察記錄表內，有該紀錄表一紙附卷可
      參，益證被告為警查獲時有騎乘機車情事。
    是原判決採擇證據、認定事實、適用法律均無不當，量刑亦甚妥適；被告上訴否
    認犯罪，指摘原判決不當，核非可採，其上訴為無理由，應予駁回。
四、依刑事訴訟法第四百五十五條之一第一項、第三項、第三百六十八條、第三百七
    十三條，判決如主文。
本案經檢察官呂文忠到庭執行職務
中      華      民      國      九十二      年      七    月    三十    日
                                        臺灣士林地方法院刑事第一庭
                                        審判長法  官  林  清  吉
                                              法  官  高  愈  杰
                                              法  官  劉  秉  鑫
右正本證明與原本無異。
本件不得上訴。
                                              書記官  曾  恆  壽
中      華      民      國      九十二      年      八    月     四     日


司法院資訊處製作；財團法人民間司法改革基金會備份。
